【裁判字號】    98,交簡上,330
【裁判日期】    990211
【裁判案由】    公共危險
【裁判全文】
臺灣板橋地方法院刑事判決           98年度交簡上字第330號
上  訴  人
即  被  告  乙○○
上列上訴人即被告因公共危險案件，不服本院98年度交簡字第46
97號中華民國98年8月28日第一審判決（聲請簡易判決處刑案號
：98年度速偵字第4620號），提起上訴，本院管轄之第二審合議
庭判決如下：
    主  文
上訴駁回。
乙○○緩刑貳年，緩刑期內付保護管束，並向指定之公益團體、
地方自治團體或社區提供伍拾小時之義務勞務。
    事  實
一、乙○○明知服用酒類不能安全駕駛動力交通工具者，不得駕
    駛，其於民國九十八年八月十日晚間八時許，在臺北縣三峽
    鎮友人住處飲用米酒等酒類後，已達不能安全駕駛動力交通
    工具之程度，猶於飲酒後，自三峽鎮某處，駕駛車號ＧＩ－
    四一三０號自用小客貨車，嗣於同日晚間十一時五分許，行
    經臺北縣三峽鎮○○路三０八號旁，因酒後無法適切操控上
    開車輛，而擦撞停放在上址路旁甲○○所有之車號四八一七
    －ＧＵ自用小客車之左後車門，嗣經員警據報到場，帶同乙
    ○○前往恩主公醫院抽血，測得其血液中酒精濃度為二百五
    十二ＭＧ／ＤＬ，經換算呼氣酒精濃度為每公升一點二六毫
    克，始查悉上情。
二、案經臺北縣政府警察局三峽分局報請臺灣板橋地方法院檢察
    署檢察官偵查後聲請簡易判決處刑。
    理  由
一、證據能力部分：
    查被告即上訴人乙○○對於下列各項證據方法之證據能力均
    無意見，本院審酌各證據方法作成時之情況，認為並無不適
    當之情事，依刑事訴訟法第一百五十九條之五規定，均得作
    為證據，合先敘明。
二、訊據被告乙○○對於上揭時、地，飲酒後已達不能安全駕駛
    動力交通工具之程度，猶駕駛自用小客貨車，因酒後無法適
    切操控車輛，而擦撞停放在上址路旁甲○○所有之車號四八
    一七－ＧＵ自用小客車之事實，於警詢、偵查及本院審理中
    均坦承不諱，核與證人即在肇事現場附近大樓擔任警衛之彭
    聲臺、車禍被害人甲○○於警詢證述之情節相符，並有恩主
    公醫院生化檢驗報告、汽車駕駛人酒後生理協調平衡檢測紀
    錄表、刑法第一百八十五條之三案件測試觀察記錄表、道路
    交通事故現場圖、調查報告表(一)、(二)、肇事現場及車損照片
    等件在卷可稽，足徵被告上開自白，核與事實相符，堪以採
    信。本案事證明確，被告犯行洵堪認定。
三、核被告乙○○所為，係犯刑法第一百八十五條之三不能安全
    駕駛動力交通工具罪。原審以被告犯行明確，依刑事訴訟法
    第四百四十九條第一項前段、第三項、第四百五十四條第二
    項，刑法第一百八十五條之三、第四十二條第三項前段，刑
    法施行法第一條之一，判處罰金新臺幣（下同）八萬元，並
    諭知如易服勞役，以一千元折算一日，其認事用法，核無不
    合，量刑亦屬妥適。至被告上訴意旨略以：伊酒後駕車擦撞
    車號四八一七－ＧＵ號自用小客車，業以三千元與被害人達
    成和解，且伊一生未婚，年近七十三歲，行動緩慢，迄今獨
    居，平日又無營生能力，身無恆產、積蓄，僅憑每月老農津
    貼六千元維生，伊實屬社會弱勢族群，請准將原判決撤銷，
    從輕量刑等語。惟按關於刑之量定，係實體法上賦予法院得
    為自由裁量之事項，倘其未有逾越法律所規定之範圍，或濫
    用其權限，即不得任意指摘為違法，以為上訴之理由（最高
    法院七十五年台上字第七○三三號判例意旨參照）。被告雖
    就原審法院適法範圍裁量權之行使為爭執，惟原審量定刑期
    ，已審酌被告明知酒精成分對人之意識能力具有不良影響，
    酒後駕車對一般往來之公眾及駕駛人自身皆具有高度危險性
    ，既漠視自己安危，尤枉顧公眾安全，而於服用酒類後呼氣
    酒精濃度達每公升一點二六毫克，已處於不能安全駕駛動力
    交通工具之狀態，仍駕駛屬動力交通工具之自小客貨車，並
    因而肇事，及其犯後坦承犯行之態度等一切情狀，而判處被
    告罰金八萬元，並諭知易服勞役之折算標準，並未逾越客觀
    上之適當性、相當性及必要性之比例原則，核屬妥適，並無
    過重或失出之情。綜上所述，本件原審判決認事用法及量刑
    均無違誤瑕疵可指，被告上訴請求減輕其刑，並無理由，應
    予駁回。
四、末查被告前於九十二年間因違反廢棄物清理法案件經本院以
    九十二年度簡字第四二號判處有期徒刑一年二月，緩刑三年
    ，於同年六月二日判決確定，嗣上開緩刑期滿，而緩刑之宣
    告未經撤銷，依刑法第七十六條前段規定，上開判決刑之宣
    告失其效力，是被告於本案行為時屬未曾受有期徒刑以上刑
    之宣告，有臺灣高等法院被告前案紀錄表在卷可按。又被告
    因一時失慮，致犯本罪，且其年紀老邁及經濟情況不佳，犯
    後坦承犯行，深知悔悟，並賠償車禍被害人甲○○三千元，
    有卷附和解書影本可憑，則被告經此偵、審程序後，應知所
    警惕而無再犯之虞，本院因認所宣告之刑以暫不執行為適當
    ，爰依刑法第七十四條第一項第一款規定，宣告緩刑二年，
    併依刑法第九十三條第一項第二款之規定在緩刑期內併付保
    護管束，且斟酌被告犯罪情節，認應命被告向指定之公益團
    體、地方自治團體或社區提供伍拾小時之義務勞務（按：被
    告究應向何公益團體、地方自治團體或社區提供義務勞務，
    屬執行之問題，應由檢察官斟酌考量被告性別、家庭、身份
    、職業、經歷、特殊專長、體能狀況及素行紀錄與參加意願
    等因素，再依義務勞務執行機構之地域、特性及勞務內容等
    為適當之安排），用啟自新。
據上論斷，應依刑事訴訟法第四百五十五條之一第一項、第三項
、第三百六十八條、第七十四條第一項第一款、第二項第五款、
第九十三條第一項第二款，判決如主文。
本案經檢察官李巧菱到庭執行職務。
中    華    民    國    99    年    2     月    11    日
                  刑事第九庭    審判長法  官  白光華
                                      法  官  賴彥魁
                                      法  官  楊志雄
以上正本證明與原本無異
本件不得上訴
                                書記官  陳春銘
中    華    民    國    99    年    2     月    11    日
附錄本案論罪科刑法條全文：
刑法第185條之3
服用毒品、麻醉藥品、酒類或其他相類之物，不能安全駕駛動力
交通工具而駕駛者，處1年以下有期徒刑、拘役或15萬元以下罰
金。

司法院資訊處製作；財團法人民間司法改革基金會備份。
